【裁判字號】    89,交上訴,2050
【裁判日期】    891219
【裁判案由】    業務過失致死
【裁判全文】
臺灣高等法院臺中分院刑事判決                八十九年度交上訴字第二○五○號
      上  訴  人
      即  被  告  甲○○
右上訴人因業務過失致死案件，不服臺灣苗栗地方法院八十九年度交訴字第二○號中
華民國八十九年九月五日第一審判決（起訴案號：臺灣苗栗地方法院檢察署八十九年
度偵字第四三四號），提起上訴，本院判決如左：
      主    文
上訴駁回。
      事實及理由
一、本案經本院審理結果，認第一審判決認事用法及量刑均無不當，應予維持，並引
    用第一審判決書記載之事實、證據及理由（如附件）。被告甲○○雖猶否認有業
    務過失致死之犯行，辯稱：我沒有過失，當時有注意車前狀況，且已減速慢行，
    車速三、四十公里左右，對方為無照駕駛且所騎乘之機車並無牌照云云。惟查：
    (1)本件經檢察官前往現場履勘後，訊問被告何以煞車痕達二十三公尺時，被告答
    稱因砂石很重等語（見相驗卷第三十七頁背面），顯見被告當時煞車痕跡確有二
    十三公尺無疑；參照司法行政部六十二年五月九日（六二）函刑決字第四六四號
    函轉交通部道路交通安全督導會訂五月四日交導登（六二）字第一三二號函所附
    之一般公路汽車煞車距離、行車速度對照表中所列，煞車痕二十三公尺之車輛當
    時車速約在五十多公里以上（有卷附該表足考），茲現今道路狀況之改良及車輛
    煞車系統之精進，與上揭對照表製定之時已不可同日而語，同樣車速在現今路面
    所造成之煞車痕，因上開因素之作用，煞車痕遠較當時表訂之距離為短，故被告
    當時之車速確有四、五十公里以上足堪認定。又本件車禍經送請鑑定結果，亦認
    被告駕車行經設有閃光黃燈之交岔路口未注意車前狀況為肇事因素之一，有台灣
    省竹苗區車輛行車事故鑑定委員會八十九年六月十六日竹鑑字第八九○四二四號
    鑑定意見書在卷足稽，益證被告就本件車禍確有過失。至於被告上開辯稱：對方
    為無照駕駛、且所騎乘之機車並無牌照云云，惟本件被害人無照駕駛重型機車行
    經設有閃經紅燈之交叉路口支線道車未讓幹道車先行，此點確為本件事故肇事主
    因，惟被告未注意車前狀況亦為肇事次因之情事；有道路交通事故調查表、現場
    照片以及上開鑑定意見書可稽，是縱被害人與有過失，亦無解被告過失罪責之成
    立，是此部分所辯，無從採取為有利被告無過失責任之認定。(2)本件被告前於民
    國（下同）八十六年間，因違反槍砲彈藥刀械管制條例案件，經法院判處有期徒
    刑八月確定，於八十八年四月二十一日因縮短刑期期滿執行完畢。有本院被告前
    案紀錄表在卷可證，其受有期徒刑執行完畢後，五年以內再犯本件有期徒刑以上
    之罪，為累犯，應依刑法第四十七條規定加重其刑；而原審審酌被告於肇事後向
    警報案自首，且衡其過失為肇事次因，又已與被害人家屬達成和解等情事，量處
    被告有期徒刑參月，經核認事用法並無不合，雖本件被害人為肇事主因，且被告
    於肇事後已與被害人家屬和解，惟被告為累犯，並不符合宣告緩刑要件，原審量
    刑亦稱妥適，被告上訴意旨仍執前詞，否認犯罪，指摘原判決不當，量刑過重，
    為無理由，應予駁回。
二、據上論斷，應依刑事訴訟法第三百七十三條、第三百六十八條，判決如主文。
本案經檢察官乙○○到庭執行職務。
中      華      民      國    八十九     年      十二     月     十九   日
                                  臺灣高等法院臺中分院刑事第一庭
                                        審判長法  官  陳  紀  綱
                                              法  官  陳  登  源
                                              法  官  蕭  錦  鍾
右正本證明與原本無異。
如不服本判決應於收受送達後十日內向本院提出上訴書狀，其未述上訴之理由者並
得於提起上訴後十日內向本院補提理由書（均須按他造當事人之人數附繕本）。
                                              書記官  蘇  昭  文
中      華      民      國    八十九     年      十二     月     二十   日
                                                                        Ｉ


司法院資訊處製作；財團法人民間司法改革基金會備份。
